臺灣高等法院臺南分院刑事判決　　　　95年度上訴字第1158號
上　訴　人　臺灣臺南地方法院檢察署檢察官
上　訴　人
即　被　告　乙○○
　　　　　　　　　　　地址）
上　訴　人
即　被　告　甲○○
　　　　　　　　　　　地址）
前列二人共同
指定辯護人　本院公設辯護人　己○○
上　訴　人
即　被　告　丁○○
選任辯護人　呂郁斌　律師
上　訴　人
即　被　告　戊○○
　　　　　　　　　　　號（指定送達地）
指定辯護人　本院公設辯護人　辛○○
上　訴　人
即　被　告　丙○○
　　　　　　　　　　現另案於臺灣台南監獄台南分監執行中
上　訴　人
即　被　告　庚○○
　　　　　　　　　　　號
前列二人共同
選任辯護人　柯尊仁　律師
上列上訴人因被告等毒品危害防制條例等案件不服臺灣臺南地方
法院95年重訴字第2號中華民國95年8月31日第一審判決，（起訴
等號：臺灣臺南地方法院檢察署九十四年度偵字第一一六一０號
、第一一六一一號、第一二九五０號、第一二九四九號、第一二
九五七號、九十四年度毒偵字第二七四四號），提起上訴，本院
判決如下：
    主  文
原判決關於乙○○、甲○○、丁○○、戊○○、丙○○共同運輸
第一級毒品部分均撤銷。
乙○○共同運輸第一級毒品，處有期徒刑拾肆年。扣案第一級毒
品海洛因淨重陸佰柒拾參點捌捌公克、伍佰壹拾點壹貳公克均沒
收銷燬之。扣案包裝袋伍只共重柒拾玖點伍肆公克均沒收之。
甲○○共同運輸第一級毒品處有期徒刑拾參年。扣案第一級毒品
海洛因淨重陸佰柒拾參點捌捌公克、伍佰壹拾點壹貳公克均沒收
銷燬之。扣案包裝袋伍只共重柒拾玖點伍肆公克均沒收之。
丁○○共同運輸第一級毒品，處有期徒刑拾伍年。扣案第一級毒
品海洛因淨重陸佰柒拾參點捌捌公克、伍佰壹拾點壹貳公克均沒
收銷燬之。扣案包裝袋伍只共重柒拾玖點伍肆公克均沒收之。
丙○○共同運輸第一級毒品，累犯，處有期徒刑拾伍年。扣案第
一級毒品海洛因淨重陸佰柒拾參點捌捌公克均沒收銷燬之。扣案
包裝袋貳只共重肆拾壹點貳壹公克均沒收之。
戊○○共同運輸第一級毒品，處有期徒刑拾肆年。扣案第一級毒
品海洛因淨重伍佰壹拾點壹貳公克沒收銷燬之。扣案包裝袋參只
共重參拾捌點參參公克均沒收之。
其餘上訴駁回。
戊○○前開撤銷改判部分所處有期徒刑拾肆年，扣案第一級毒品
海洛因淨重伍佰壹拾點壹貳公克沒收銷燬之。扣案包裝袋參只共
重參拾捌點參參公克均沒收之。暨上訴駁回部分所處有期徒刑壹
年，應執行有期徒刑拾肆年陸月，扣案第一級毒品海洛因淨重伍
佰壹拾點壹貳公克沒收銷燬之。扣案包裝袋參只共重參拾捌點參
參公克均沒收之。
丙○○前開撤銷改判部分所處有期徒刑拾伍年，扣案第一級毒品
海洛因淨重陸佰柒拾參點捌捌公克均沒收銷燬之。扣案包裝袋貳
只共重肆拾壹點貳壹公克均沒收之。暨上訴駁回部分所處有期徒
刑壹年貳月，應執行有期徒刑拾伍年捌月。扣案第一級毒品海洛
因淨重陸佰柒拾參點捌捌公克均沒收銷燬之。扣案包裝袋貳只共
重肆拾壹點貳壹公克均沒收之。
    事  實
一、丙○○前於九十年間，因違反毒品危害防制條例案件，經臺
    灣高雄地方法院以九十年度訴字第一七八二號判處有期徒刑
    一年，嗣於九十二年三月二十八日假釋期滿視為執行完畢。
二、丁○○、乙○○與甲○○、戊○○、丙○○均明知海洛因係
    毒品危害防制條例所列之第一級毒品，不得非法製造、運輸
    、販賣，且係行政院所公告管制進出口物品，惟丁○○、乙○○與甲○○因需款孔急，乃以每攜帶一塊海洛因磚可獲得
    新台幣（下同）十五萬元之報酬，而受丙○○之委託，共同
    基於運輸第一級毒品之犯意聯絡，先由丙○○於民國（下同
    ）九十四年九月三日六十萬元至丁○○與乙○○同居之高
    雄縣燕巢鄉新厝巷二八弄三號租屋處，交付丁○○，並由乙○○點收，乙○○並與其姊甲○○即於九十四年九月五日，
    同行自高雄小港機場搭機，前往中國澳門地區，再由中國澳
    門地區進入中國廣東珠海地區。嗣於同年九月八日至同年月
    九日間，乙○○在中國廣東珠海地區寄宿之飯店處，將所攜
    帶之六十萬元，交予丁○○事先業已聯絡妥當之綽號「坤仔
    」之真實姓名年籍不詳之成年男子，並囑其購買第一級毒品
    海洛因。丁○○因受戊○○委託運輸第一級毒品海洛因，戊○○並交付七萬元，丁○○乃於九十四年九月十日亦自高雄
    小港機場搭機，前往中國澳門地區，再由中國澳門地區進入
    中國廣東珠海地區與乙○○、甲○○會合。嗣於九十四年九
    月十一日至同年月十三日間某日，綽號「坤仔」即攜帶一份
    第一級毒品海洛因交予乙○○，另交付乙○○第一級毒品海
    洛因一份（綽號「坤仔交付之二份第一級海洛因共重六百七
    十三點八八公克，純度百分之十點七二，純質淨重七十二點
    二四公克），委請乙○○、甲○○、丁○○等人一併運輸回
    台灣地區，並約定運送之報酬，將於其返回台灣時，一併給
    付。丁○○於九十四年九月十一日至同年月十三日間某日，
    在中國廣東珠海地區時，另由戊○○向該真實姓名年籍不詳
    之人士所購買海洛因，由該不詳人士交付，委託丁○○運輸
    至台灣轉交戊○○之第一級毒品海洛因一份（淨重五百一十
    點一二公克，純度百分之四十一點四三，純質淨重二百十一
    點三四公克），丁○○復轉交予乙○○。乙○○取得前開第
    一級毒品海洛因後，旋將綽號「坤仔」交付之第一級毒品海
    洛因以塑膠袋二只（包裝重四十一點二一公克）包裹後，綁
    於其自身腹部處藏放；另一名人士交予丁○○之第一級毒品
    海洛因，則以塑膠袋三只（包裝重三十八點三三公克）包裹
    後，交予甲○○，甲○○將之綁於胸部及腹部處而為藏放。
    丁○○、乙○○與甲○○等人準備妥當後，旋於九十四年九
    月十三日，由中國澳門地區搭乘長榮航空ＢＲ─八０二號班
    機運輸前開第一級海洛因進入臺灣。嗣於同日十五時五十分
    許，在桃園縣中正國際機場第二航廈入境檢查處，經財政部
    臺北關稅局人員當場查獲，並自乙○○身上扣得由塑膠袋二
    只（包裝重四十一點二一公克）包裹之第一級毒品海洛因（
    淨重六百七十三點八八公克，純度百分之十點七二，純質淨
    重七十二點二四公克）；另自甲○○身上扣得由塑膠袋三只
    （包裝重三十八點三三公克）包裹之第一級毒品海洛因（淨
    重五百一十點一二公克，純度百分之四十一點四三，純質淨
    重二百十一點三四公克）。丁○○因身上並未攜帶毒品而未
    被當場逮捕，嗣經警詢問乙○○、甲○○所攜帶毒品來源時
    ，始輾轉查獲上情。
三、丙○○、戊○○於九十四年九月十三日間，因不滿丁○○未
    將所委託由乙○○、甲○○所之海洛因帶回，而對丁○○
    心生不滿，丙○○與戊○○及三至四名真實姓名年籍均不詳
    之成年男子，共同基於私行拘禁之故意及傷害之概括犯意聯
    絡，至國道一號中山高速公路岡山交流道處，待丁○○抵達
    相約地點時，丙○○、戊○○與該三至四名真實姓名年籍均
    不詳之成年男子即上前將丁○○強押上車，並由丙○○帶領
    至高雄縣茄萣鄉某廟名不詳之小廟處。丙○○、戊○○與前
    開三至四名真實姓名年籍均不詳之成年男子並均徒手或持不
    明工具毆打丁○○，而連續傷害丁○○，並以此強暴方式將
    丁○○私行拘禁於前開小廟旁之房間內。嗣後丙○○與戊○○並先行離去，將丁○○交予該三至四名真實姓名年籍均不
    詳之成年男子看管。而該三至四名真實姓名年籍均不詳之成
    年男子復接續前開與丙○○、戊○○之私行拘禁之故意及傷
    害之概括犯意聯絡，續行毆打丁○○，並於數日後將丁○○
    強押至高雄市草衙地區某處之房屋，且連續毆打丁○○，使
    之不敢離去，而續行私行拘禁丁○○。丁○○亦因數日內連
    受丙○○、戊○○及前開三至四名不詳姓名成年男子毆打，
    因而受有右耳二×一公分、鼻頭一點五×一點五公分、右手
    腕七×五公分、左手腕五×三公分之擦、挫傷等傷害。至九
    十四年九月二十一日，丁○○趁看管之人不注意之際，始自
    行逃離，前後共計遭丙○○、戊○○及該三至四名真實姓名
    年籍不詳之成年男子私行拘禁達九日之久。（庚○○持有毒
    品部分撤回上訴而確定。）
四、案經台南市警察局第四分局報告臺灣台南地方法院檢察署檢
    察官偵查起訴。
    理  由
壹、被告乙○○、甲○○、丁○○、戊○○、丙○○有罪部分：
一、被告乙○○、甲○○、丁○○、戊○○、丙○○共同運輸毒
    品部分：
（一）訊據被告乙○○、甲○○、丁○○就其等共同基於犯意聯
      絡，而由被告乙○○、甲○○先於九十四年九月五日，自
      高雄小港機場搭機前往中國澳門地區，再由中國澳門地區
      進入中國廣東珠海地區；被告丁○○於九十四年九月十日
      亦搭機自高雄小港機場，前往中國澳門地區，再由中國澳
      門地區進入中國廣東珠海地區並與被告乙○○、甲○○會
      合。而被告乙○○於抵達大陸廣東珠海地區後，即交付六
      十萬元予綽號「坤仔」者，而綽號「坤仔」者，則於九十
      四年九月十一日至同年月十三日間某日交付以塑膠袋承裝
      之第一級毒品海洛因二包（淨重六百七十三點八八公克，
      純度百分之十點七二，純質淨重七十二點二四公克）予被
      告乙○○；而被告丁○○亦由某真實姓名年籍不詳之成年
      男子處，取得戊○○購買，以塑膠袋三只承裝之第一級毒
      品海洛因（重五百一十點一二公克，純度百分之四十一點
      四三，純質淨重二百十一點三四公克，該海洛因係由戊○○購買，由戊○○委由丁○○運回台灣），並交由被告乙○○、甲○○分別藏放於其等身上，且於九十四年九月十
      三日，被告丁○○、乙○○、甲○○均由中國澳門地區搭
      乘長榮航空ＢＲ─八０二號班機運輸前開第一級毒品海洛
      因進入臺灣，而於同日十五時五十分許，在桃園縣中正國
      際機場第二航廈入境檢查處，經財政部臺北關稅局人員當
      場查獲等情，業據被告丁○○、乙○○、甲○○於偵查、
      原審及本院審理時，坦承在卷，被告戊○○、丙○○則否
      認共同運輸毒品，戊○○辯稱：他是託丁○○帶七萬元給
      大陸友人結婚用，非為運輸毒品，丙○○辯稱：他是借三
      十萬元給丁○○，約定十日後加倍償還，並非購買毒品云
      云。
（二）前開事實，有前揭第一級毒品扣案可稽。又被告乙○○所
      攜帶之毒品確係毒品危害防制條例所規範之第一級毒品海
      洛因，且淨重五百一十點一二公克，純度百分之四十一點
      四三，純質淨重二百十一點三四公克；而被告甲○○所攜
      帶之毒品亦係毒品危害防制條例所規範之第一級毒品海洛
      因，且淨重六百七十三點八八公克，純度百分之十點七二
      ，純質淨重七十二點二四公克等情，均經法務部調查局鑑
      定屬實，亦有該局九十四年九月十四日調科壹字第二００
      ００五八六六號、第000000000號鑑定通知書各
      一份在案可參（參見九十四年度偵字第一一六一０號卷第
      七五頁、九十四年度偵字第一一六一一號卷第五０頁），
      是被告乙○○、甲○○、丁○○於偵查、原審及本院審理
      時自白與事實相符，應堪採信。另前揭毒品雖經檢察官另
      行檢送內政部警政署刑事警察局鑑定，且經鑑定結果，認
      被告乙○○、甲○○所攜帶之前開毒品均係毒品危害防制
      條例所規範之第一級毒品海洛因，被告乙○○所攜帶之第
      一級毒品海洛因之純度為百分之五十三點七；而被告甲○○所攜帶之第一級毒品海洛因之純度為百分之十一點九等
      情，業有內政部警政署刑事警察局九十五年三月三日刑鑑
      字第０九五００一四一九五號鑑定書一份（參見原審卷一
      第一四二頁）在卷可參。依此，被告乙○○、甲○○所攜
      帶之前揭毒品，業據法務部調查局與內政部警政署刑事警
      察局分別鑑定結果，雖均認定為第一級毒品海洛因，然就
      純度之認定有所出入，本院審酌法務部調查局與內政部警
      政署刑事警察局雖均屬我國政府所轄鑑識機關，且均具相
      當之公信力。然因前述二鑑定機關就扣案毒品之純度認定
      有所出入，本於「罪證有疑，利於被告」之證據法則，即
      應採取對被告就為有利之數值為認定。易言之，於本案中
      ，應採用法務部調查局前開鑑定結果為認定事實之依據，
      併此敘明。
（三）被告戊○○、丙○○涉案之證據：
　　(一)證人乙○○於偵查中證稱：「我們各攜帶30萬元出境，…
  　　。」、「錢是丁○○交給我們的，是由丙○○夫妻先交給
　　　丁○○後再拿到樓上給我，我有看到丙○○夫妻一起進來
  　　，然後將錢交給丁○○。」、「…，丙○○夫妻送錢來目
   　 的是要買毒品用的，他們確實有到丁○○家裡，當天丁○○確實有交錢給我」、「丁○○有跟我說丙○○夫妻會拿
      買毒品錢來。」（偵字11610號卷第60-63頁）「…，丁○○說他們外面海洛因很欠貨，有人要找人去大陸幫他們把
      海洛因帶回來，報酬一個人是15萬元，問我要不要去做，
      我就說好，我們出國前一天（按應係出國前二天），二個
      夫妻到我（與丁○○）燕巢租屋處，丁○○與他們接洽…
      ，丁○○交給我60萬元後，…丁○○與我們約定我們把海
      洛因帶回台灣後，他們就會給我們每人15萬元酬勞。」（
      原審第29-30頁）。「（毒品在何處購買？）中國大陸，
    　是一個叫坤的人去機場接我們，他自己安排找毒品來源。
      」、「丁○○在台灣就已經與他聯絡，所以我們到大陸時
      ，坤就知道我們是要去買毒品。」「（何人與坤接洽？）
      是我先過去，…我們要過去前，丁○○給我們60萬元，…
      我就把從台灣帶來的60萬元交給坤，坤買來再拿毒品給我
      們。」、「（坤拿60萬元時，丁○○是否到大陸？）還沒
      有。」、「（本次去大陸購買毒品的代價？）帶回一塊代
      價就是10萬至15萬元。」「（代價是何人告訴你的？何時
      ？）丁○○，我還沒去大陸時就告訴我的。」、「（丙○○拿錢去的情形？）當時我與甲○○在樓上，丁○○在樓
      下等丙○○夫妻，丙○○到場後，丁○○就要我下樓點錢
      是否有60萬元，我點錢後，丁○○要我拿去三樓放，然後
      我們就聯絡到大陸事宜。」、（下樓點錢時之在場人？）
      我、丁○○、丙○○夫妻。」「（拿錢上樓後，是否有下
      樓？）我點錢後，有與丙○○夫妻談，但上樓後有無再下
      樓我不記得。」「（何人決定何人要過去？）沒有人決定
      ，丁○○問我們，我說因我與我姐姐有欠債，所以想說可
      以賺一筆，丁○○問我們要不要做這個。」、「（本件接
      洽後就由你們處理？）是。他沒有與我們前往。」、「丙○○是與丁○○聯絡，丁○○要我們過去，當時約定我們
      回去把東西交給丁○○，丁○○會把東西交給丙○○。」
      「（丙○○來的那天，有無談到帶毒品的代價？）他們沒
      有與我談代價，…我下樓點錢後有與他們聊天五分鐘，我
      們是談說事情要趕快，但都沒有談到代價。」（見原審第
      52-95頁），「（丙○○的毒品是何人找到？）由阿坤買
      的，…，但戊○○部分是他們找人去購買，由我們帶回，
      丁○○是因為要去接洽戊○○那塊才過去，…。」「我知
      道阿坤交給我的兩塊由我帶，戊○○那塊由甲○○攜帶，
      我帶丙○○的部分。」（原審卷19-56頁）。
    (二)證人即共同被告丁○○於警詢稱：「（乙○○、甲○○二
      人…當時各攜帶新台幣30萬元，共計60萬元，是否你交給
      她們準備在大陸購買毒品？何時交的？在何處交的？）不
      是，是綽號長腳兩夫妻（即丙○○及庚○○）當我的面交
      給她們姊妹的。何時交的我忘記了。在高雄縣燕巢鄉新厝
      巷28弄3號交給她們的。」、「（你是否知道該筆錢是要
      買毒品的？）知道。」、「（丙○○、庚○○兩夫妻所出
      資60萬元在大陸可以買多少的海洛因？）要問綽號『坤仔
      』才知道。」、「（你為何會於94年9月10日從高雄小港
      機場坐往澳門，欲做何事？）是要接洽綽號『成仔』（即
      戊○○）買賣毒品的事。」「（當時成仔如何交代買賣事
      宜？）他們稱其在大陸有一批毒品因為在大陸無法運回台
      灣，要我安排乙○○姊妹夾帶運輸該批毒品回來。」、「
      （該一塊海洛因及少許粉末的海洛因是何人所有？）是戊○○及歐丁龍二人的。」（見00000000000號警卷第11頁
      ）。於偵查中具結稱：「是綽號『長腳』之人在我們燕巢
      的租屋處拿錢給乙○○、甲○○姊妹，當時有她們姊妹及
      『長腳』夫妻及我在場。」「（『長腳』共拿多少錢給乙○○？為何要拿錢給乙○○？）60萬元。要去買海洛因用
      的。」、「（你到大陸是向何人買毒品？）向一名來自台
      灣『阿坤』之人」、「另外還有戊○○及歐丁龍二人說他
      們在大陸有貨（毒品）要我們帶回來，被查獲其中有一塊
      海洛因是他們所有。」（偵字12950號卷第8-10頁）「丙○○及庚○○拿60萬元到我家給我，我再轉交給乙○○姊
      妹，這些錢是要買毒品海洛因用的。」、「約在她們出國
      三、四天前拿來的，他們夫妻都在場知道要買毒品。」、
      「…戊○○及歐丁龍拿給我7萬元要我順便幫他們拿在大
      陸買好的毒品回來。」、「丙○○夫妻要我幫他們買一大
      塊（375公克），戊○○及歐丁龍也是要我幫他們帶回一
      大塊（375公克）」、「…毒品是一位叫『阿坤』之人拿
      來的，當時是我去接洽的。」「（查獲海洛因）一大塊是
      丙○○及庚○○的，一大塊是戊○○及歐丁龍的。」（偵
      字12950號卷第8-10頁）。於原審稱：「乙○○去中國大
      陸有帶60萬，該筆錢是丙○○給的，是要我們去買毒品，
      …那邊的賣主是綽號叫阿坤的人。」、「乙○○、甲○○
      拿回台灣的毒品是丙○○夫妻一塊，歐丁龍及戊○○一塊
      。」、「歐丁龍、戊○○…拜託我們順便帶回毒品。」、
      「丙○○夫妻於燕巢鄉我與乙○○共同居住的地方拿錢給
      我，…錢我有交給乙○○」（原審卷一35-37頁）「（94
      年9月是否去大陸向阿坤買毒品？）有。是丙○○、戊○○要我去買的。」、「（何人要你向阿坤買？）是他們要
      乙○○向阿坤買，但我與乙○○一起向阿坤買。」、「（
      帶回毒品的代價？）要問乙○○，因為代價是丙○○他們
      與乙○○談的」「（當天丙○○拿錢去何處？在場人？）
      我燕巢租屋處，拿了60萬元過去。他們夫妻二人，我在樓
      下，並叫乙○○下來，總共四人。」、「（丙○○錢交給
      何人？）他錢放在桌上，當時我在場，他們談好，乙○○
      就拿上樓，但談話內容我不記得。」、「（…該60萬元是
      何人拿出來放在桌上？）是庚○○。」、「（當時是否知
      道…拿60萬元是要你去大陸買毒品？何人講的？）是。他
      們夫妻二人都有講。」「（何人與他們夫妻談買毒品的事
      ？）是我與他們談，但我沒有講要如何買。」、「（在大
      陸與何人接觸阿坤？）乙○○。」、「（拿錢後至乙○○
      去大陸買毒品期間，丙○○有無與你聯絡？）他每天打電
      話給我，問我買回來沒有。」「（他們拿錢到你家時，乙○○有無與他們談運毒的事？）乙○○有下來與他們交談
      ，但他們談話內容不清楚。」、「（找阿坤是否你跟丙○○講的？）是我主動跟丙○○講的。」「（何人提議要甲○○運毒？）乙○○找的。」、「（買毒品的意思？）是
      買回來要賣」、「（何人要賣？）丙○○與他太太。」、
      「（有無說買回的毒品要如何交付？）有，說到機場後他
      們會派人來接，但後來事發，就沒有交付。」「（是否你
      向丙○○說一塊海洛因磚價值60萬元？）我說大約一塊是
      60萬元左右，他才拿60萬元。」「…，當時要去大陸買毒
      品應該是我提起，他們說好，由他們出錢，買回來賣，可
      以賺錢。」、「…由他們夫妻出錢，我叫坤在大陸找毒品
      ，我決定由乙○○去大陸帶回毒品。」、「（丙○○夫妻
      拿錢來後，有無指示要你如何做？）他們只有要我趕快辦
      ，是他們夫妻二人輪流打電話給我。」「後來是戊○○拜
      託我，因他們自己過去買後，但無人可以帶回毒品，要我
      幫忙帶回毒品，他們與丙○○部分無關。」、「我向他（
      戊○○）拿了7萬元，我就過去大陸，…後來他們拿毒品
      到飯店交給我及乙○○，他們已經事先講好，所以我沒有
      另外給錢」，（幫戊○○帶回的代價？）15萬元，先拿7
      萬元，事成再拿8萬元」、「（你拜託甲○○等人帶回的
      毒品是何人的？）丙○○的部分一塊，另戊○○的那塊當
      時在大陸交給乙○○帶回…。」、「（戊○○、歐丁龍是
      否知道丙○○夫妻託你去大陸買毒品？）知道。」（原審
      卷二52-95頁）「（94年9月間乙○○、甲○○被查獲的毒
      品，是何人請你去購買？何時去大陸？）丙○○夫妻交代
      我去買的，另一塊是戊○○自己買好的，要我幫他帶回。
      是乙○○、甲○○先過去我隨後再過去。」（原審卷三
      19-56頁），參諸被告戊○○、丙○○於丁○○甫下飛機
      ，抵達岡山交流道與戊○○’丙○○見面之際，即將丁○○帶走拘禁、凌虐，可知被告丙○○確有出資六十萬元，
      並以每人十五萬元為運輸代價，委託乙○○、甲○○運輸
      毒品，被告戊○○先付七萬元，委託丁○○以甲○○為運
      輸人，運輸毒品。
　　(三)被告戊○○、丙○○辯稱未共同運輸，戊○○辯稱僅載丙○○去找丁○○，被告丙○○辯稱只去催討三十萬元欠款
    　等語。惟查：丙○○對於丁○○向他借錢之時間、地點並
      交代不清，先稱丁○○有開本票、借據給他，又稱借據、
      本票同時遺失了，而如同丙○○所說九十四年八月份借錢
      給他，但本案在九十四年九、十月先後抓到被告丙○○，
      怎會在兩個月之內將本票及借據全部一起遺失？而借的款
      項縱使是三十萬，並非小數目，何以被告丙○○對借據、
      本票之發票日、清償日都不知道，且無擔保，顯然不合常
      理，設若丁○○向丙○○借錢，何以丙○○需將錢送到丁○○住處，亦違背常理，且如乙○○所稱：丙○○是九月
      三日將錢送到她住處，則十日後為九月十三日，丁○○甫
      從大陸回來，且即與丙○○見面，並未避不見面，也未逃
      債，何以丙○○會認為他欠債不還？凡此均與常情不合。
      應認係丁○○未將乙○○、甲○○及毒品帶回，而予以拘
      禁凌虐，方為合理。被告戊○○、丙○○所辯，應非可採
      。
（四）查海洛因係毒品危害防制條例第二條第二項第一款規定之
      第一級毒品，並為行政院依懲治走私條例第二條第四項授
      權訂定之管制物品項目及其數額甲項第四項規定之管制進
      出口物品，不限其數額，均不得運輸及私運；又香港、澳
      門回歸中國大陸後，為維持其現有自由經濟制度及高度自
      治地位，並規範及促進臺灣地區與香港、澳門之經貿文化
      及其他關係，特制定香港澳門關係條例，明定臺灣地區與
      香港或澳門貿易，得以直接方式為之，並於臺灣地區與大
      陸地區直接通信、通航或通商前，得視香港或澳門為第三
      地，排除臺灣地區與大陸地區人民關係條例在香港、澳門
      之適用，且輸入或攜帶進入臺灣地區之香港或澳門之物品
      ，以進口論；輸往香港或澳門之物品，以出口論，並分別
      依輸入物品、輸出物品有關法令之規定辦理，此觀諸香港
      澳門關係條例第一條第二項、第三十五條、第五十七條及
      同條例施行細則第二條之規定即明，從而，香港、澳門顯
      係有別於大陸地區之特別區域，如自香港、澳門私運管制
      物品進口逾公告數額，應逕依懲治走私條例第二條第一項
      論處（最高法院九十三年四月十三日九十三年度第二次刑
      事庭會議決議意旨參照）。查被告乙○○、甲○○、丁○○三人受被告戊○○、丙○○之委託，以將上開海洛因以
      藏放被告乙○○腹部、被告甲○○之胸部、腹部之方式，
      自澳門搭機私運管制進口之第一級毒品海洛因入境我國，
      夾帶扣案之海洛因在中正國際機場第二航廈入境室為海關
      人員當場查獲，雖入境手續尚未全部完成，惟其既已搭機
      抵達中正國際機場，並下機進入我國領域之中正國際機場
      航站大廈內，足見其私運管制物品海洛因進口之行為已經
      完成（最高法院五十九年度台上字第二六一０號、八十七
      年度台上字第三九一八號判決可資參照），是核被告乙○○、甲○○、丁○○、戊○○、丙○○所為，均係犯毒品
      危害防制條例第四條第一項之運輸第一級毒品既遂罪及懲
      治走私條例第二條第一項之私運管制物品進口既遂罪。他
      們持有第一級毒品海洛因之低度行為，應為運輸之高度行
      為所吸收，不另論罪。又被告乙○○、甲○○、丁○○就
      乙○○所攜帶，淨重673.88公克海洛因與丙○○，就甲○○所攜帶，淨重510.12公克海洛因與戊○○間，顯有犯意
      聯絡，並分擔部分行為，各為共同正犯。又被告乙○○、
      甲○○、丁○○、戊○○、丙○○共同以一行為同時觸犯
      上開運輸第一級毒品及私運管制物品進口二罪，係一行為
      觸犯二罪名，侵害不同之法益，為想像競合犯，應從一重
      之運輸第一級毒品罪處斷。
（五）辯護意旨雖認被告乙○○、甲○○二人為警查獲時起，即
      坦承犯行，應有證人保護法第十四條第一項減刑規定之適
      用云云。惟按刑事案件之被告或犯罪嫌疑人，於偵查中供
      述與該案案情有重要關係之待證事項或其他正犯或共犯之
      犯罪事證，因而使檢察官得以追訴該案之其他正犯或共犯
      者，以經檢察官事先同意者為限，就其因供述所涉之犯罪
      ，減輕或免除其刑，證人保護法第十四條第一項定有明文
      。是得適用前開規定減輕或免除其刑者，以經檢察官事先
      同意者為限。然查本案偵查過程中，承辦檢察官並未事先
      同意被告乙○○、甲○○二人適用證人保護法之相關規定
      ，是被告乙○○、甲○○二人當無適用前開規定而得減刑
      之餘地。
（六）按犯第4條第1項至第4項、第5條第1項至第4項前段、第6
      條第1項至第4項、第7條第1項至第4項、第8條第1項至第4
      項、第10條或第11條第1項、第2項之罪，供出毒品來源，
      因而破獲者，得減輕其刑。毒品危害防制條例第17條規定
      甚明。被告乙○○、甲○○、丁○○供出上手為被告戊○○、丙○○，致被告戊○○、丙○○經檢察官起訴，被告
      乙○○、甲○○、丁○○應依法減輕其刑。另被告乙○○
      、甲○○、丁○○三人將第一級毒品海洛因自中國澳門運
      輸進入台灣之舉，另犯懲治走私條例第二條第一項之私運
      管制物品進口罪部分，雖未據公訴意旨論及，然此部分與
      前開起訴並論罪科刑部分具有想像競合之裁判上一罪關係
      ，已如前述，是此部分應為起訴效力所及，本院自得併予
      審酌，附此敘明。
（七）被告丙○○前有如事實欄所載之前科紀錄等情，有台灣高
      等法院被告前案紀錄表一份在卷可稽。茲因被告丙○○行
      為後，刑法第四十七條有關累犯之規定業已修正，修正施
      行前刑法第四十七條規定：「受有期徒刑之執行完畢，或
      受無期徒刑或有期徒刑一部之執行而赦免後，五年以內再
      犯有期徒刑以上之罪者，為累犯，加重本刑至二分之一。
      」，而修正後刑法第四十七條第一項規定：「受徒刑之執
      行完畢，或一部之執行而赦免後，五年以內故意再犯有期
      徒刑以上之罪者，為累犯，加重本刑至二分之一。」。查
      被告丙○○於有期徒刑執行完畢後，五年內故意再犯本件
      法定刑有期徒刑以上之罪，不論依修正前之刑法第四十七
      條，或修正後之刑法第四十七條第一項之規定，均構成累
      犯，對被告丙○○而言並無有利或不利之情形，應依刑法
      第二條第一項前段之規定，逕依修正前之刑法第四十七條
      論以累犯，並加重其刑惟因所犯運輸第一級毒品罪部分，
      因本刑為死刑或無期徒刑，自不予加重其刑。
（八）被告戊○○、丙○○所委託運輸之毒品在流入市面前即為
      海關人員查獲，尚未造成嚴重實害，並審酌其等運輸毒品
      總純質之數量，與其等所犯毒品危害防制條例第四條第一
      項之運輸毒品罪之最低法定刑即無期徒刑相較以觀，認如
      量處最低法定刑，猶嫌過重，情輕法重，客觀上殊堪憫恕
      ，爰依刑法第五十九條規定，減輕其刑。
（九）原審就被告乙○○、甲○○、丁○○部分予以論罪科刑，
      固非無見，惟查：原審認被告戊○○、丙○○犯運輸毒品
      罪不能證明，諭知無罪，尚有未洽，未將被告戊○○、丙○○論以被告乙○○、甲○○、丁○○共同運輸毒品之共
      犯，亦有未當。公訴人上訴，執此指摘原判決不當，為有
      理由，被告乙○○、甲○○、丁○○上訴意旨，指摘原判
      決量刑過重，為無理由，惟原判決既有可議，應由本院將
      原判決此部分撤銷改判，爰審酌被告乙○○、甲○○、丁○○、戊○○、丙○○之品行、智識程度、犯罪動機、手
      段、目的、運輸第一級毒品海洛因進入台灣地區，影響治
      安情節非輕、犯罪後坦承犯行之態度等一切情狀，分別量
      處如主文所示之刑，並就被告戊○○、丙○○與上訴駁回
      部分定應執行刑，以示懲儆。
（十）修正後刑法第2條第1項規定：「行為後法律有變更者，適
      用行為時之法律。但行為後之法律有利於行為人者，適用
      最有利於行為人之法律」。被告行為後，刑法第51條業於
      民國94年1月7日修正公布，並於95年7月1日施行，修正前
      刑法第51條規定：「數罪併罰，分別宣告其罪之刑，依左
      列各款定其應執行者：」其中第5款規定：「宣告多數有
      期徒刑者，於各刑中之最長期以上，各刑合併之刑期以下
      ，定其刑期。但不得逾二十年。」修正後刑法第51條第5
      款規定：「宣告多數有期徒刑者，於各刑中之最長期以上
      ，各刑合併之刑期以下，定其刑期。但不得逾三十年。」
      比較結果，修正後刑法並非較有利於行為人，依刑法第2
      條第1項前段之規定，仍應依修正前刑法，定其應執行之
      刑。
(十一)扣案之毒品乙○○身上查獲之白粉二包均含毒品海洛因成
      分，淨重673.88公克，純度10.72％，純質淨重72.24公克
      ，據乙○○稱為被告丙○○所委託購買者，甲○○身上查
      獲之白粉三包均含毒品海洛因成分，淨重510.12公克，純
      度41.43％，純質淨重211.34公克據被告乙○○稱係被告
      戊○○及另一不詳姓名者委託購買者，均係毒品危害防制
      條例第二條第二項第一款所列之第一級毒品，應依毒品危
      害防制條例第十八條第一項前段規定，宣告沒收銷燬之；
      包裹上開海洛因之塑膠袋五只共重七十九點五四公克均係
      用於包裹毒品，防止毒品漏逸、潮濕，以便於攜帶運輸，
      為供運輸毒品所用之物，雖因係包裝上開海洛因而與之密
      切接觸，然既經鑑定機關就之與海洛因分別鑑析其重量，
      有前開法務部調查局鑑定通知書可憑，足證與毒品並無不
      可析離之關係，亦均應依同條例第十九條第一項前段規定
      沒收。另被告乙○○、甲○○、丁○○等三人雖已運輸前
      揭毒品入境台灣地區，然無證據足認其等業已收受運輸第
      一級毒品海洛因所約定之報酬，是自無就其等犯罪所得宣
      告沒收之餘地，附此敘明。
貳、被告戊○○、丙○○共同妨害自由及傷害部分：
（一）訊據被告戊○○、丙○○於原審審理時，固均坦承於前揭
      時間，在中山高速公路岡山交流道旁，與告訴人即被告丁○○（以下就被告戊○○、丙○○共同妨害自由及傷害部
      分，簡稱告訴人丁○○）會面，並載同告訴人丁○○至高
      雄縣茄萣鄉某廟旁，且均曾出手毆打告訴人丁○○等情，
      惟皆矢口否認涉有私行拘禁告訴人丁○○之犯行；均辯稱
      ：於岡山交流道與告訴人丁○○會面時，告訴人丁○○身
      旁即有三至四人在告訴人丁○○身旁，其等將告訴人丁○○載至高雄縣茄萣鄉某廟處後，因告訴人丁○○未能清償
      債務，其等毆打告訴人丁○○後，即自行離去，事後告訴
      人係由該三至四人帶走，告訴人丁○○遭該三至四人私行
      拘禁與毆打之事，其等均無所悉，且與該三至四人並無犯
      意聯絡云云。
（二）經查：
    (一)告訴人丁○○於九十四年九月十三日搭機返回台灣後，與
      被告戊○○相約在中山高速公路岡山交流道旁會面，告訴
      人丁○○並與被告戊○○、丙○○同至高雄縣茄萣鄉某廟
      名不詳之廟旁，嗣後復遭人帶至高雄市草衙地區某處房間
      內等情，業經告訴人丁○○於原審審理時，以證人身分具
      結後證述在卷，參以被告戊○○、丙○○於原審審理時，
      均坦承由被告戊○○與告訴人丁○○相約於岡山交流道，
      並於會面後，由被告丙○○駕車載同被告戊○○、丁○○
      等人至被告丙○○指定之高雄縣茄萣鄉某廟旁處等語，而
      被告丙○○於原審審理時，以證人身分結證稱：其與被告
      戊○○事後曾聯絡帶走告訴人丁○○之人，並至高雄市草
      衙地區某房間處會見告訴人丁○○等情（參見原審卷二第
      一三三頁），此部分事實應堪認定。又告訴人丁○○於前
      揭時段，曾遭被告戊○○、丙○○及該三至四名人士毆打
      等情，亦據告訴人丁○○於原審審理時結證屬實，復參以
      被告戊○○、丁○○於原審審理時，均坦承曾出手毆打告
      訴人丁○○等情，而告訴人丁○○於九十四年十月十四日
      遭台灣台南地方法院檢察署檢察官拘提到案時，其身上猶
      有右耳新生疤痕組織二×一公分、鼻頭新生疤痕組織一點
      五×一點五公分，表皮剝脫纖維組織生成，形成下陷狀態
      、右手腕新生疤痕組織七×五公分、左手腕新生疤痕組織
      五×三公分等傷痕，業經台灣台南地方法院檢察署檢察官
      命該署法醫師檢驗屬實，有該署驗傷診斷書一份在卷可稽
      （參見九十四年度偵字第一二九五０號卷第一一頁），是
      堪認告訴人於前揭時段確實遭被告戊○○、丙○○及其餘
      三至四人之毆打，而受有前揭傷勢。
    (二)告訴人丁○○於警詢稱：「我們同車到台中後，就有一群
      人將我押到高雄縣岡山鎮，就將我交給戊○○及歐丁龍、
      丙○○等三人及不知名等多名男子控制我行動。要出門時
      會用布及膠帶遮住我的臉，控制我時有用木棒及將我雙手
      用電線綁住而用電電擊我。」、「（凌虐多久？）從94年
      9月13日凌虐至9月21日左右。」（00000000000號警卷第
      12-13頁）。於偵查中稱：「乙○○姊妹被查獲當天新聞
      未報導，他們以為我私吞這批毒品。」、「他們當中有一
      人與我同行，回國後被接機之人接到台中看守，接著被載
      到茄定關了十幾天，在這段期間毆打我及控制我行動，…
      他們以棍棒及石頭打我。」（偵字12950號卷第10頁），
      「（查獲海洛因）一大塊是丙○○及庚○○的，一大塊是
      戊○○及歐丁龍的，其餘是大陸那位叫『阿坤』之人所有
      。」、「是丙○○、戊○○、歐丁龍等人將我打傷並限制
      我的行動及恐嚇我。」、「…丙○○等人懷疑我私吞這批
      毒品才毆打我。」、「94年9月13日晚上被他們打，並被
      拘禁在高雄及台南之不詳處所約一星期。」（偵字12950
      號卷第25頁），於原審證稱：「我是被丙○○用車子載，
      車上有戊○○、歐丁龍等一堆人，我沒欠他們錢，…當時
      有一個同機的人把我押走，…我被押好幾天」（原審卷一
      第35-36頁），「到台灣後，乙○○他們就被搜身，我也
      被搜身但沒有搜到毒品，就放我走，後來跟我們回來的人
      就在機場說要請律師，我說出事情，他就聯絡戊○○等人
      ，後來我離開機場後，搭車回來時與該人同車，…一直坐
      到岡山交流道下車，當時有十幾個人在等我，押我坐上一
      輛車，其餘的人坐其他車，當時戊○○、丙○○均有出現
      ，但庚○○沒出現，我就被帶到茄萣鄉的一個房子裡，他
      們十幾個人就毆打我，後來我又被帶到汽車賓館三天及高
      雄不知名的地方，這段期間均不讓我自由行動，每天都有
      人打我，要我把東西拿出來，我說出事，但他們不相信。
      」、「（從岡山交流道被押上車到釋放多久？）十幾天，
      這段時間我都無法自由行動，他們有時以繩子綁住我的手
      ，也有關我在一個空屋內房間，約關了近六天。」、「（
      戊○○派去與你回來的人是否知道你被搜身？）我被搜身
      ，有拿搜身的證明單子給他看，他還是不相信。」（原審
      卷二第86、87-88頁、89頁），「我當時也被搜身，但我
      身上沒有毒品，戊○○那邊押貨的人與我回來，他發現貨
      不見了就聯絡戊○○，所以我在岡山交流道就被他們攔阻
      ，當時丙○○也有去，其餘的人我不認識，總共十幾個人
      ，後來我被押到茄萣鄉及高雄等地。」、「（押貨的人是
      否從頭就與你同機？）他與我同機，…等我被搜身出關後
      ，他就在外面等我，我出關後，我告訴他出事情要請律師
      為甲○○二人辯護，他說他與律師很熟。」（原審卷三第
      36-37頁），可知係被告丙○○、戊○○夥同不詳姓名之
      人對告訴人丁○○私行拘禁及傷害，被告丙○○、戊○○
      辯稱係不明人士所為一節，應非可採。被告戊○○、丙○○妨害自由、傷害等犯行，均已臻明確，堪以認定，應依
      法論科。
（三）核被告戊○○、丙○○所為均係犯刑法第三百零二條第一
      項之私行拘禁罪、第二百七十七條第一項之傷害罪。被告
      戊○○、丙○○與前述帶走告訴人丁○○之三至四名成年
      男子間，具有犯意聯絡及行為分擔，俱為共同正犯。被告
      戊○○、丙○○與前述帶走告訴人丁○○之三至四名成年
      男子，將被告丁○○強押上車並載至高雄縣茄萣鄉某廟處
      ，且將之私行拘禁，續而由該三至四名成年男子將被告丁○○復帶至高雄市草衙地區某房子內繼續私行拘禁，已如
      前述，是彼等本於一私行拘禁之接續故意，先後剝奪被告
      丁○○之行動自由，並將之私行拘禁於二處，為接續犯，
      僅論以一私行拘禁罪。被告戊○○、丙○○先後多次傷害
      犯行，時間密接、觸犯犯罪構成要件相同之罪名，顯係基
      於概括犯意為之，應依廢止前刑法第五十六條連續犯規定
      ，僅論以一罪，並加重其刑。又被告戊○○、丙○○所為
      前開私行拘禁罪與連續傷害罪間，且具有方法結果之牽連
      關係，應依修正前刑法第五十五條後段牽連犯之規定，從
      一重之私行拘禁罪處斷。另按被告戊○○、丙○○行為後
      ，刑法及刑法施行法業於九十四年二月二日經總統以華總
      一義字第０九四０００一四九０一號令修正公布，並於九
      十五年七月一日施行（下稱新刑法，修正前刑法下稱舊刑
      法），參酌最高法院九十五年五月二十三日刑事庭第八次
      會議決議，新刑法第二條第一項之規定，係規範行為後法
      律變更所生新舊法律比較適用之準據法，於新刑法施行後
      ，應適用新刑法第二條第一項之規定，為「從舊從輕」之
      比較。另本件被告戊○○、丙○○所為前開犯行，經原審
      審理結果，認為分別構成私行拘禁罪與連續傷害罪，且具
      有方法結果之牽連關係，雖九十五年七月一日修正施行之
      刑法，已刪除第五十六條連續犯與第五十五條後段牽連犯
      之規定，但本件被告戊○○、丙○○所犯本案犯行之時間
      在刑法修正施行前，而當時被告戊○○、丙○○所犯多次
      傷害罪，及私行拘禁罪，分別構成連續犯與牽連，並從一
      重之私行拘禁罪處斷。而刑法修正後，因連續犯、牽連犯
      已經刪除，應將所之罪分論併罰，合併計算其法定最高本
      刑顯比分論併罰後，合計之法定刑為重，依刑法第二條第
      一項之規定比較結果，應適用較輕之修正前刑法第五十六
      條連續犯及第五十五條後段牽連犯之規定，從一重之刑法
      第三百零二條第一項之私行拘禁罪處斷。
（四）被告丙○○前有如事實欄所載之前科紀錄等情，有台灣高
      等法院被告前案紀錄表一份在卷可稽。茲因被告丙○○行
      為後，刑法第四十七條有關累犯之規定業已修正，修正施
      行前刑法第四十七條規定：「受有期徒刑之執行完畢，或
      受無期徒刑或有期徒刑一部之執行而赦免後，五年以內再
      犯有期徒刑以上之罪者，為累犯，加重本刑至二分之一。
      」，而修正後刑法第四十七條第一項規定：「受徒刑之執
      行完畢，或一部之執行而赦免後，五年以內故意再犯有期
      徒刑以上之罪者，為累犯，加重本刑至二分之一。」。查
      被告丙○○於有期徒刑執行完畢後，五年內故意再犯本件
      法定刑有期徒刑以上之罪，不論依修正前之刑法第四十七
      條，或修正後之刑法第四十七條第一項之規定，均構成累
      犯，對被告丙○○而言並無有利或不利之情形，應依刑法
      第二條第一項前段之規定，逕依修正前之刑法第四十七條
      論以累犯，並加重其刑。
（五）原審因予適用刑法第28條、第302條第1項、第277條第一
      項、修正前第56條、第55條後段、第47條，並審酌被告戊○○、丙○○犯罪動機、手段、目的、對告訴人丁○○造
      成之傷勢、私行拘禁告訴人丁○○之時間、犯罪後均坦承
      傷害告訴人丁○○，惟皆否認私行拘禁之妨害自由犯行之
      態度等一切情狀，分別量處被告戊○○有期徒刑一年，被
      告丙○○有期徒刑一年二月，本院核其認事用法俱無不合
      ，量刑亦稱妥適，被告等上訴意旨否認犯罪，空言指摘原
      判決不當，為無理由，應予駁回。
參、被告庚○○共同運輸第一級毒品海洛因部分：
一、公訴意旨略以：被告庚○○基於運輸第一級毒品海洛因之犯
    意聯絡，於九十四年九月初，與被告丙○○同至被告丁○○
    與乙○○之住處，以十五萬元之報酬，委請被告丁○○與乙○○共同至中國大陸地區，以六十萬元之價格購買第一級毒
    品海洛因磚一塊，並運輸回台灣地區；而被告乙○○、甲○○遂於九十四年九月五日出境前往大陸地區，並在大陸地區
    廣東省珠海市向綽號「阿坤」之男子購得第一級毒品海洛因
    一大塊，另由綽號「阿坤」之人交付戊○○之前寄放之海洛
    因後，由被告乙○○、甲○○以夾帶之方式欲由桃園中正國
    際機場闖關入境，嗣經警於九十四年九月十三日十五時五十
    分許，於中正國際機場第二航廈入境檢查室查獲，並自乙○○身上扣得由塑膠袋二只（包裝重四十一點二一公克）包裹
    之第一級毒品海洛因（淨重六百七十三點八八公克，純度百
    分之十點七二，純質淨重七十二點二四公克）；另自甲○○
    身上扣得由塑膠袋三只（包裝重三十八點三三公克）包裹之
    第一級毒品海洛因一份（淨重五百一十點一二公克，純度百
    分之四十一點四三，純質淨重二百十一點三四公克），因認
    被告庚○○涉有毒品危害防制條例第四條第一項之運輸毒品
    罪嫌等語。
二、按犯罪事實，應依證據認定之，無證據不得認定其犯罪事實
    ，又不能證明被告犯罪者，應諭知無罪之判決，刑事訴訟法
    第一百五十四條第二項、第三百零一條第一項分別定有明文
    。公訴意旨認被告庚○○涉有前開罪嫌，無非以被告丁○○
    、乙○○二人之證述，且被告乙○○、甲○○確有運輸第一
    級毒品海洛因進入台灣地區等情為據。訊據被告庚○○固坦
    承曾至被告丁○○位於高雄縣燕巢鄉住處，惟均堅詞否認涉
    有共同運輸第一級毒品海洛因犯行，辯稱：當日其與被告丙○○同至被告丁○○住處，但其並未進入被告丁○○住處，
    僅在屋外車上等候，其不知被告丙○○與丁○○在屋內洽談
    何事等語。
三、經查：
（一）被告丁○○與乙○○、甲○○共同基於運輸第一級毒品海
      洛因之犯意聯絡，而由被告乙○○、甲○○於前揭時地攜
      帶第一級毒品海洛因，運輸進入台灣地區，並為警查獲等
      情，已如前述，此部分事實已堪認定。
（二）被告丙○○於原審審理時，以證人身分結證稱：其攜帶三
      十萬元至被告丁○○位於高雄縣燕巢鄉前開住處時，僅有
      其自行進入，被告庚○○並未進入等語（參見原審卷二第
      一二０頁至第一二一一頁），是被告庚○○前開辯詞，尚
      非全然無據。
（三）再查、庚○○原係丙○○之配偶，兩人業已離婚，然共同
      育有二子，丙○○於離婚後，亦常至庚○○位於高雄縣茄
      萣鄉○○路○段一九三巷一五號住處探視子女。丙○○於
      九十四年十月二十日上午七時許，在庚○○前開住處，欲
      騎車載其子女上學，並尋覓地點施用第一級毒品海洛因，
      故攜帶第一級毒品海洛因五包（淨重二點五六公克），準
      備外出。庚○○知悉丙○○欲外出施用第一級毒品海洛因
      ，恐丙○○施用毒品後，精神狀況不佳，危及所載子女，
      乃向丙○○要求交付前開毒品，表示欲代為保管，而持有
      海洛因五包（淨重二點五六公克），經警查獲之情，業經
      原審判決確定，庚○○既已與丙○○離婚，對丙○○之所
      為未必知悉，且九十四年九月十三日丙○○強押丁○○時
      ，庚○○亦未在場，故庚○○縱有與丙○○同至乙○○、
      丁○○之住處，交付六十萬元，亦不能證明庚○○即與丙○○、乙○○、甲○○、丁○○等人有運輸毒品之犯意聯
      絡、行為分擔，尚難僅以被告庚○○於被告丙○○交付六
      十萬元時在場，即認其應負共犯之責。被告庚○○此部分
      犯罪尚屬不能證明，此外又查無其他任何積極之證據，足
      認被告有上述犯行，因此原審以不能證明被告犯罪而諭知
      無罪之判決，核無不合，檢察官上訴意旨，仍執前詞。指
      摘原判決不當，非有理由，應予駁回。
據上論結，應依刑事訴訟法第368條，刑事訴訟法第369條第一項
前段、第364條、第299條第1項前段、毒品危害防制條例第4條第
1項、第18條第1項前段、第19條，懲治走私條例第2條第1項，刑
法第2條第1項前段、第11條前段、第28條、修正施行前第55條後
段、第47條、第51條第5款，判決如主文。
本案經檢察官趙中岳到庭執行職務。
中　　華　　民　　國　　96　　年　　1 　　月　　9 　　日
                  刑事第五庭    審判長法　官  楊明章
                                      法　官  顏基典
                                      法　官  楊子莊
以上正本證明與原本無異。
如不服本判決，應於收受本判決後十日內向本院提出上訴書狀。
其未敘述上訴理由者並得於提起上訴後十日內向本院補提理由書
狀（均須按他造當事人之人數附繕本）「切勿逕送上級法院」。
　　　　　　　　　　　　　　　　　　　書記官  王全龍
中　　華　　民　　國　　96　　年　　1 　　月　　11　　日
附錄法條：
毒品危害防制條例第4條第1項
製造、運輸、販賣第一級毒品者，處死刑或無期徒刑；處無期徒
刑者，得併科新臺幣 1 千萬元以下罰金。
中華民國刑法第302條第1項
（剝奪他人行動自由罪）
私行拘禁或以其他非法方法，剝奪人之行動自由者，處5年以下
有期徒刑、拘役或3百元以下罰金。
未遂犯罰之。
